【裁判字號】    92,交易,158
【裁判日期】    920703
【裁判案由】    過失傷害
【裁判全文】
臺灣高雄地方法院刑事判決                        九十二年度交易字第一五八號
    公  訴  人  臺灣高雄地方法院檢察署檢察官
    被      告  乙○○
右列被告因過失傷害案件，經檢察官提起公訴（九十二年度調偵字第二六三號），本
院判決如左：
    主  文
乙○○因過失傷害人，處拘役貳拾日，如易科罰金，以參佰元折算壹日。
    事  實
一、乙○○考領有普通小型車駕駛執照，於民國九十一年九月八日下午二時許，駕駛
    車牌號碼ＮＷ－一○一九號自用小客車，沿屏東縣林邊鄉○○號○道，由南往北
    方向行駛，行經該路與高速公路南二高工地終點路口時，本應注意車前狀況，隨
    時採取必要之安全措施，且應注意後車與前車之間，應保持隨時可以煞停之距離
    ，而依當時天候晴、日間自然光線、路面乾燥無缺陷、視距良好，並無不能注意
    之情事，詎竟疏於注意車前狀況，且未與前車保持隨時可煞停之距離，明知同向
    前方由戊○○駕駛搭載丙○○車牌號碼ＹＭ－一○二○號之自用小客車，已在前
    開路口因紅燈停止等待綠燈通行之際，仍未減速慢行，致其所駕駛之自用小客車
    車頭，追撞戊○○所駕駛之自用小客車之後車廂，使戊○○駕駛之自用小客車之
    後車廂與後保險桿凹損，而戊○○所駕駛自用小客車上之乘客丙○○因此衝撞力
    量，受有頸部扭傷與肌腱炎等傷害，林雅芬因而立即打電話報警，惟未說明駕車
    肇事為何人，而乙○○則於肇事後留在現場，並於處理員警丁○○到場後，向丁○○坦承上情，並願接受裁判。
二、案經被害人丙○○訴由高雄市政府警察局新興分局移送臺灣高雄地方法院檢察署
    檢察官偵查起訴。
    理  由
一、訊據被告乙○○固不否認於右揭時地駕車由後撞及戊○○所駕駛前開自用小客車
    之事實，惟矢口否認有何過失傷害犯行，辯稱：告訴人林雅芬所受之頸部扭傷與
    肌腱炎與本件車禍無關云云。惟查：右揭被告駕車由後撞及馬宗翰所駕車輛事實
    ，業據被告及告訴人迭於警偵訊及本院審理時陳明在卷（詳臺灣高雄地方法院檢
    察署九十二年度他字第一九九號卷第二至四頁、一一、一二頁、本院卷第二七、
    二八頁），且有道路交通事故調查報告表及現場照片六幀在卷可稽（詳調偵卷第
    三頁、七至九頁），此部分事實，堪信屬實。另告訴人所受之上述傷害，是否係
    因本件車禍所造成一節，除經告訴人提出於九十一年九月九日（即車禍翌日）至
    博正醫院就診而由該院出具之診斷證明書一紙外（詳臺灣高雄地方法院檢察署九
    十一年度發查字第六七三一號卷第二之一頁），另證人即博正醫院醫師宋隆仁雖
    到庭證述：無法僅由診斷證明書推斷告訴人上述頸部扭傷及肌腱炎是否係因本件
    車禍所造成，惟病歷係由病人主訴及臨床診斷得出等語（本院卷第三九頁），而
    由其嗣後提出告訴人之病歷記載得知，告訴人上述傷害之發病原因乃係源於車禍
    ，此有博正醫院病歷一份在卷可稽（詳本院卷第四二、四三頁），且證人甲○○○○亦本於專業人員之立場，提供意見：撞擊可能產生扭傷及肌腱炎，車禍當場
    可能是心理因素不覺得疼痛，但回家後始感覺疼痛或隔天更覺疼痛均係可能等語
    （詳本院卷第三九頁），是本院綜合上情，認為告訴人所受之頸部扭傷及肌腱炎
    確屬本件車禍衝撞力量所致。
二、按汽車行駛時，駕駛人應注意車前狀況，並隨時採取必要之安全措拖；又汽車在
    同一車道行駛時，除擬超越前車外，後車與前車之間應保持隨時可以煞停之距離
    ，道路交通安全規則第九十四條第三項、第一項分別定有明文。被告考領有普通
    小型車駕駛執照（見本院卷第三一頁），對於前開規定自應知之甚詳，而依當時
    天候晴、日間自然光線、路面乾燥無缺陷、視距良好，此有道路交通事故調查報
    告表附表可稽（詳調偵卷第三頁），並無不能注意之情事，詎竟疏於注意車前狀
    況，且未與前車保持隨時可煞停之距離，致其所駕駛之車輛撞及正在肇事路口等
    待紅燈呈靜止狀態由馬宗翰所駕駛之車輛，被告之駕駛行為自有過失，已甚明顯
    。而馬宗翰駕駛車輛上之乘客即告訴人林雅芬復因前開撞擊力量，導致頸部扭傷
    及肌腱炎，已如前述，故被告過失駕駛行為與告訴人受傷結果，自有相當因果關
    係。準此，本件事證已屬明確，被告過失致人於傷之犯行，洵堪認定。
三、核被告所為，係犯刑法第二百八十四條第一項前段之過失傷害罪。查被告駕車肇
    事後，係由告訴人打電話報警，惟未說明肇事者為何人，此經告訴人陳述在卷（
    詳本院卷三一頁），而被告除在現場等候外，並於員警尚未知悉何人肇事前，即
    主動向處理員警丁○○坦承肇事，亦經證人丁○○到庭證述屬實（詳本院卷第二
    八、二九頁），核與自首之要件相符，應依刑法第六十二條前段之規定，減輕其
    刑。爰審酌被告並無前科紀錄，素行良好，此有臺灣高等法院被告全國前案紀錄
    表在卷可佐，且告訴人所受之傷害尚屬輕微，又被告肇事後並未逃避刑責之行為
    及被告與告訴人實因車損之價值認定有異，而無法達成和解等一切情狀，量處如
    主文所示之刑，並諭知易科罰金之折算標準，以資懲戒。
據上論斷，應依刑事訴訟法第二百九十九條第一項前段，刑法第二百八十四條第一項
前段、第六十二條前段、第四十一第一項前段，罰金罰鍰提高標準條例第一條前段、
第二條，判決如主文。
本案經檢察官林俊傑到庭執行職務。
中    華    民    國    九十二    年      七      月        三        日
                                  臺灣高雄地方法院交通法庭
                                      法  官    吳為平
右正本證明與原本無異。
如不服本判決，應於判決送達後十日內，向本院提出上訴狀。
                                      書記官    曾秀鳳
中    華    民    國    九十二    年      七      月        四        日
附錄論罪科刑法條：
中華民國刑法第二百八十四條第一項
因過失傷害人者，處六月以下有期徒刑、拘役或五百元以下罰金，致重傷者，處一年
以下有期徒刑、拘役或五百元以下罰金。


司法院資訊處製作；財團法人民間司法改革基金會備份。
